【裁判字號】    90,易緝,174
【裁判日期】    901227
【裁判案由】    贓物
【裁判全文】
臺灣桃園地方法院刑事判決                          九十年度易緝字第一七四號
    公  訴  人  臺灣桃園地方法院檢察署檢察官
    被      告  乙○○
右列被告因贓物案件，經檢察官提起公訴（八十九年度偵字第一八二二六號），本院
判決如左：
    主  文
乙○○故買贓物，累犯，處有期徒刑肆月，如易科罰金以參佰元折算壹日。
    事  實
一、乙○○前於民國八十三年間，因違反肅清煙毒條例案件，經本院以八十三年度訴
    字第一八九四號判決無罪，嗣經上訴台灣高等法院，撤銷改判有期徒刑一年確定
    ；又於八十四年間因違反肅清煙毒條例案件，經本院以八十四年訴字第五七六號
    判決有期徒刑一年六月確定，經合併定應執行刑有期徒刑二年三月，於八十六年
    五月七日假釋出監，在八十七年四月十日假釋縮刑期滿執行完畢。詎其猶不知悔
    改，復於八十九年十月三十、三十一日左右，在桃園縣八德市大湳附近，明知邱
    顯源所持有之車牌號碼ＨＶＧ─一九八號之重型機車，係來路不明之贓車（係甲
    ○○所有，前於八十九年十月十一日十七時許，在桃園市○○路一八九號前，遭
    不詳姓名年籍之人竊取），竟以新台幣（下同）三千元之低價，予以購買，供己
    騎用，迨於八十九年十一月二十六日十八時四十五分許，騎乘該機車行經桃園市
    ○○○街與大華五街口，為警當場查獲。
二、案經桃園縣警察局桃園分局報告台灣桃園地方法院檢察署檢察官偵查起訴。
    理  由
一、訊據被告乙○○固坦承自八十九年十月底左右起，自邱顯源處取得上開機車使用
    至被查獲時為止，惟矢口否認，有故買贓物之犯行，辯稱：是借的，借車時不知
    為贓車，有向邱顯源即「阿明」要資料，但未給云云。惟查：
  （一）車牌號碼ＨＶＧ─一九八號重型機車，係甲○○所有，於八十九年十月十一
        日十七時許，在桃園縣桃園市○○路一八九號住家前失竊，業據被害人甲○
        ○於警訊中（參偵卷第九頁）及本院調查時（參本院九十年五月二十四日訊
        問筆錄）證述綦詳，並有贓物認領保管單及車輛竊盜、車牌失竊資料個別查
        詢報表各乙紙附卷可稽，是被告所取得之車輛確係贓物，堪以認定。
  （二）被告對於上開機車之來源，於警訊時供稱：「於八十九年十月十一日十七時
許，於桃園市○○路一八九號前，看見車主將車鑰匙插車上未取下，．．．
        便將重機車騎走。」（參偵卷第四頁背面）；嗣於解到臺灣桃園地方法院檢
        察署時，改稱：「八十九年十月底在八德市○○○○路邊，以三千元向阿鳳
        買的，知是贓車，因為很便宜，不是我偷的。」（參偵卷第十六頁）；第二
        次偵訊時，又改稱：「我以三千元向阿明買的，在大湳附近。」（參偵卷第
        二十六頁背面）；嗣於本院調查時，先稱：「在八德市大湳市場正對面，中
        午快黃昏的時候買的，買的時候不能動，．．．。」、「（為何只以三千元
        買的？）因為他急著要用錢，且他常在市場那喝酒，．．．。」（參本院九
        十年三月二十九日訊問筆錄），其後則改稱：不是買來的，是向邱顯源借來
        的云云。惟被告經本院通緝後，解到時又稱：「我確實八十九年十月底有跟
        綽號阿明以三千元之價格買一台贓車，但當時我不知道那台車是贓車，購車
        時並無跟他拿行照，．．．。」（參本院九十年十月三十日訊問筆錄），前
        後不一，證人邱顯源嗣經本院傳訊，亦附和被告借車之說詞。然被告於審理
        時供稱：當天中午，因有事到桃園，因此向證人邱顯源借車，借車時，該車
        啟動按鈕無法啟動，自費修車九百元，前後使用該車半月餘等語。衡情一般
        人如只是單純借車，應會有借用時間之約定，且應會借用當時即可使用之車
        ，但被告卻向證人邱顯源借用一部無法啟動，需再修理始能使用之機車，且
        使用該車直至被查獲時為止，期間未曾返還證人邱顯源，足見其所辯借用一
        節不足採信。又上開機車確係證人邱顯源交付被告使用一情，被告所供與證
        人邱顯源所證述之情節相符，因此該車非被告所竊，亦可認定。綜合研判，
        該車應確係被告以三千元向證人邱顯源所購無疑。此由被告經通緝到案後，
        又向訊問之法官供稱是以三千元向阿明源買來，並於本院審理時陳稱：「阿
        明」的全名是邱顯源等語，亦加足以證明。
  （三）被告於偵查中已供稱：「知是贓車。」（參偵卷第十六頁背面），且由所購
        之價金甚少，與一般之機車交易行情差距甚大，以及未待邱顯源將行車執照
        等車輛來源證明文件文件交其收執，即交付三千元，二人亦未彼此留下連絡
        方式，作為日後如有爭議時連絡之用，嗣並騎用半月餘等情觀之，足見被告
        買受之始，即有贓物之認識，其上開所辯為卸責之詞，不足採信。
  （四）綜合上述，本件事證明確，被告之犯行應可認定。
二、核被告所為，係犯刑法第三百四十九條第二項之故買贓物罪。被告有如事實欄所
    載之科刑及執行情形，有卷附台灣高等法院被告全國前案紀錄表可按，茲於刑之
    執行完畢後五年內再犯本件有期徒刑以上之罪，為累犯，應依法加重其刑。查被
    告行為後，刑法第四十一條將原「犯最重本刑為三年以下有期徒刑以下之刑之罪
    ，而受六月以下有期徒刑或拘役之宣告，因身體、教育、職業或家庭之關係，執
    行顯有困難者，得以一元以上三元以下折算一日，易科罰金」之規定，於九十年
    一月四日修正為刑法第四十一條第一項前段，修正後之新規定為「犯最重本刑為
    五年以下有期徒刑以下之刑之罪，而受六月以下有期徒刑或拘役之宣告，因身體
    、教育、職業、家庭之關係或其他正當事由，執行顯有困難者，得以一元以上三
    元以下折算一日，易科罰金」，上開修正後之新規定已於九十年一月十日經總統
    公布，而於同年一月十二日生效施行，是被告行為後法律已有變更，經比較新舊
    法之結果，以修正後之新規定對被告較為有利，應依刑法第二條第一項前段之規
    定，適用裁判時即修正後之刑法第四十一條第一項前段之規定，併予敘明。爰審
    酌被告為個人私利，以三千元買受他人失竊之機車，徒增被害人回復之困難，且
    犯後又屢屢反覆不同之說詞，造成司法資源之浪費等一切情狀，量處如主文所示
    之刑，並諭知易科罰金之折算標準。
據上論斷，應依刑事訴訟法第二百九十九條第一項前段，刑法第二條第一項前段、第
三百四十九條第二項、第四十七條、修正後第四十一條第一項前段，罰金罰鍰提高標
準條例第一條前段、第二條，判決如主文。
本案經檢察官張尹敏到庭執行職務。
中      華      民      國    九十      年     十二     月    二十七    日
                             臺灣桃園地方法院刑事第二庭
                                 審判長法  官  王  兆  飛
                                       法  官  林  明  洲
                                       法  官  李  桂  英
右正本證明與原本無異。
如不服本判決，應於判決送達後十日內向本院提出上訴狀( 應附繕本 )，上訴於
臺灣高等法院。
                                       書記官  梁  麗  雲
中      華      民      國    九十      年     十二     月    二十七    日
附錄本案論罪科刑法條全文：
刑法第三百四十九條第二項
搬運、寄藏、故買贓物或為牙保者，處五年以下有期徒刑、拘役或科或併科一千元以
下罰金。


司法院資訊處製作；財團法人民間司法改革基金會備份。
